臺灣士林地方法院刑事判決
111年度審金訴字第77號
公  訴  人  臺灣士林地方檢察署檢察官
被      告  夏志強

選任辯護人  余欽博律師	 


上列被告因詐欺等案件，經檢察官提起公訴（110年度偵字第132
91、15038號），本院合議庭因被告於準備程序就被訴事實為有
罪之陳述，裁定由受命法官獨任進行簡式審判程序並判決如下：
    主  文
夏志強犯如附表一編號一至十四所示之加重詐欺取財罪，各處如
附表一編號一至十四所示之宣告刑；應執行有期徒刑貳年。緩刑
叁年，並應支付被害人陳燕、周月華如附表二所示金額之損害賠
償。
未扣案之犯罪所得新臺幣肆仟零陸拾元沒收，於全部或一部不能
沒收或不宜執行沒收時，追徵其價額。
    事實及理由
一、按簡式審判程序之證據調查，不受第159條第1項之限制，刑
    事訴訟法第273條之2定有明文，是於行簡式審判程序之案件
    ，被告以外之人於審判外之陳述，除有其他不得作為證據之
    法定事由外，應認具有證據能力。本件所援引被告夏志強以
    外之人於審判外之陳述，因本案採行簡式審判程序，復無其
    他不得作為證據之法定事由，依上說明，應認均有證據能力
    。
二、本件事實及證據除均引用檢察官起訴書之記載（如附件）外
    ，並更正及補充如下：
　㈠事實部分：檢察官起訴書附表各告訴人或被害人遭詐欺之金
    額，而由被告夏志強提領之情形，更正及補充如本判決附表
    一「提款時間/地點/金額(新臺幣)」欄之記載。
　㈡證據部分補充：⒈被告夏志強於審判中之自白（見本院卷第72
    、144、214、220頁)。⒉告訴人或被害人提供與詐騙集團之L
    INE對話紀錄（見偵13291卷第65至66頁，偵15038卷第63至6
    5、75至80、110至114、128至129、135至148、163至166、1
    87至191頁）。⒊郵政跨行匯款申請書、轉帳資料、合作金庫
    銀行存款憑條(見偵13291卷第63、81、88頁，偵15038卷第4
    5、66、81、98、114、116至117、164、177、186頁)。⒋內
    政部警政署反詐騙諮詢專線紀錄表、受理詐騙帳戶通報警示
    簡便格式表、金融機構聯防機制通報單、受理各類案件紀錄
    表(見偵13291卷第51、57至61、67、69、72、74、79、86、
    90至92頁，偵15038卷第47至51、55、67至70、72、83至87
    、91、95、101至102、104至105、118至119、123、127、13
    1、149至153、167、179至180、193、195至198頁)。
三、論罪科刑：
  ㈠按審酌現今詐欺集團之成員皆係為欺罔他人，騙取財物，方
    參與以詐術為目的之犯罪組織。倘若行為人於參與詐欺犯罪
    組織之行為繼續中，先後多次為加重詐欺之行為，因參與犯
    罪組織罪為繼續犯，犯罪一直繼續進行，直至犯罪組織解散
    ，或其脫離犯罪組織時，其犯行始行終結。故該參與犯罪組
    織與其後之多次加重詐欺之行為皆有所重合，然因行為人僅
    為一參與犯罪組織行為，侵害一社會法益，屬單純一罪，應
    僅就「該案中」與參與犯罪組織罪時間較為密切之首次加重
    詐欺犯行，論以參與犯罪組織罪及加重詐欺罪之想像競合犯
    ，而其他之加重詐欺犯行，祗需單獨論罪科刑即可，無需再
    另論以參與犯罪組織罪，以避免重複評價。是如行為人於參
    與同一詐欺集團之多次加重詐欺行為，因部分犯行發覺在後
    或偵查階段之先後不同，肇致起訴後分由不同之法官審理，
    為裨益法院審理範圍明確、便於事實認定，即應以數案中「
    最先繫屬於法院之案件」為準，以「該案中」之「首次」加
    重詐欺犯行與參與犯罪組織罪論以想像競合。縱該首次犯行
    非屬事實上之首次，亦因參與犯罪組織之繼續行為，已為該
    案中之首次犯行所包攝，該參與犯罪組織行為之評價已獲滿
    足，自不再重複於他次詐欺犯行中再次論罪，俾免於過度評
    價及悖於一事不再理原則。至於「另案」起訴之他次加重詐
    欺犯行，縱屬事實上之首次犯行，仍需單獨論以加重詐欺罪
    ，以彰顯刑法對不同被害人財產保護之完整性，避免評價不
    足（最高法院109 年度台上字第3945號判決參照）。查被告
    夏志強參與本案詐欺集團犯罪組織後所實施之加重詐欺取財
    犯行，本案為其犯行中最先繫屬於法院之案件，此有臺灣高
    等法院被告前案紀錄表在卷可按，依上說明，被告於本案之
    首次加重詐欺犯行，即應併論參與犯罪組織罪。
  ㈡是核被告就本案施詐時間最早之附表一編號9所為，係犯組織
    犯罪防制條例第3條第1項後段之參與犯罪組織罪、刑法第33
    9條之4第1項第2款之三人以上共同犯詐欺取財罪，及洗錢防
    制法第14條第1項、第2條第2款之洗錢罪；其就附表一編號1
    至3、5至8、10至14所為，均係犯刑法第339條之4第1項第2
    款之三人以上共同犯詐欺取財罪，及洗錢防制法第14條第1
    項、第2條第2款之洗錢罪；其就附表一編號4所為，則係犯
    刑法第339條之4第1項第1款、第2款之三人以上共同冒用公
    務員名義詐欺取財罪，及洗錢防制法第14條第1項、第2條第
    2款之洗錢罪。檢察官起訴書所犯法條欄固未敘及被告涉有
    組織犯罪防制條例第3條第1項後段之參與犯罪組織罪嫌，惟
    其犯罪事實欄業經載明「夏志強於民國110年6月間，加入真
    實姓名年籍不詳之人所組成之詐欺集團」等構成上開條項犯
    罪之事實，堪認此部分事實確屬起訴範圍，僅係遺漏所犯法
    條而已，本院自應依法審判；又本院於審理時亦已告知被告
    此部分所涉之罪名（見本院卷第72、144、220頁），併此敘
    明。
  ㈢被告所為之加重詐欺取財及洗錢等犯行，與真實姓名年籍均
    不詳之本案詐欺集團成員間，有犯意聯絡及行為分擔，為共
    同正犯。
  ㈣又被告雖先後持人頭帳戶提款卡提領如附表一編號1告訴人陳
    燕、編號2被害人楊雪鳳、編號3告訴人駱懷瑄、編號4告訴
    人莊汶霑、編號14告訴人張孟尚等人匯入人頭帳戶內之款項
    ，惟係其與本案詐欺集團成員共同對同一告訴人或被害人所
    為一次詐欺匯款行為後，於同日內分次陸續提領之贓款，被
    害人法益同一，被告應均僅構成一加重詐欺取財罪。另被告
    就附表一編號9所犯之參與犯罪組織、加重詐欺取財及洗錢
    等罪、就附表編號1至8、10至14所犯之加重詐欺取財及洗錢
    等罪行，既在同一犯罪決意及計畫下所為行為，雖然時、地
    ，在自然意義上並非完全一致，然仍有部分合致，且犯罪目
    的單一，依一般社會通念，認應評價為一行為方符合刑罰公
    平原則，即屬一行為觸犯數罪名之想像競合犯，均應依刑法
    第55條前段之規定，從一重之加重詐欺取財罪處斷。
  ㈤再被告上開所犯14次加重詐欺取財犯行，分別侵害不同被害
    人之財產法益，其犯意各別，行為互殊，應予分論併罰。 
　㈥按犯組織犯罪防制條例第3條之罪，偵查及審判中均自白者，
    減輕其刑，該條例第8條第1項後段定有明文，而洗錢防制法
    第16條第2項亦有規定：「犯前二條之罪，在偵查或審判中
    自白者，減輕其刑」；又想像競合犯之處斷刑，本質上係「
    刑之合併」。其所謂從一重處斷，乃將想像競合犯組成之評
    價上數罪，合併為科刑一罪，其所對應之刑罰，亦合併其評
    價上數罪之數法定刑，而為一個處斷刑。易言之，想像競合
    犯侵害數法益者皆成立犯罪，論罪時必須輕、重罪併舉論述
    ，同時宣告所犯各罪名，包括各罪有無加重、減免其刑之情
    形，亦應說明論列，量刑時併衡酌輕罪部分量刑事由，評價
    始為充足，然後依刑法第55條前段規定「從一重處斷」，非
    謂對於其餘各罪可置而不論。因此，法院決定處斷刑時，雖
    以其中最重罪名之法定刑，做為裁量之準據，惟於裁量其輕
    重時，仍應將輕罪合併評價在內（最高法院108年度台上字
    第4405、4408號判決參照）。本件被告於審判中就其所為參
    與犯罪組織、洗錢之犯行，均自白不諱，依上說明，就被告
    參與犯罪組織及洗錢部分之犯行，原應減輕其刑，惟其本案
    犯行均係從一重論處加重詐欺取財罪，則就被告所為參與犯
    罪組織及洗錢部分犯行即想像競合輕罪得減輕其刑部分，本
    院於依刑法第57條規定量刑時，即應併予審酌。
  ㈦爰以行為人之責任為基礎，並審酌被告前無任何犯罪紀錄之
    素行，此有臺灣高等法院被告前案紀錄表附卷可按，其因急
    尋工作，一時失慮而參與詐欺犯罪組織，為詐欺集團擔任車
    手提領及交付贓款，且依照該集團之計畫而分擔部分犯行，
    利用一般民眾對於交易秩序之信賴，作為施詐取財之手段，
    進而掩飾或隱匿詐欺贓款，造成告訴人陳燕等人之財產損害
    ，更嚴重影響社會治安、交易秩序及人我際之信任關係，所
    為實無足取；併參諸被告坦認犯罪不諱，表示願賠償告訴人
    及被害人等，見有悔意之犯後態度，及其與告訴人陳燕、許
    霈穎、劉少平、周月華均成立調解，並當庭賠償告訴人許霈
    穎、劉少平，願意分期賠償告訴人陳燕、周月華，此有調解
    筆錄、收據等件（見本院卷第78-1至78-2、79、157至158、
    225至227頁）在卷可稽，而其餘告訴人或被害人則因未能到
    庭而致無法和解等情，復考量被告參與詐欺集團犯罪組織之
    程度及分工角色、所獲利益之情形，與其自陳為高中畢業之
    智識程度、離婚，獨居，目前在學校從事保全工作之家庭經
    濟與生活狀況等一切情狀，分別量處如主文所示之宣告刑（
    詳附表所示），資為懲儆。至辯護人雖為被告求依刑法第59
    條規定酌減其刑云云，然本院業已審酌本件之犯罪情節、被
    告本件犯行之犯罪動機、目的、手段及犯罪所生之危害等一
    切情狀，量處上開刑度，綜觀本件之犯罪情節，客觀上並無
    何憫恕之處或足以引起一般人同情，辯護人上開主張尚無可
    採，附此敘明。
  ㈧復按審酌數罪併罰之定應執行刑，係出於刑罰經濟與責罰相
    當之考量，並非予以犯罪行為人或受刑人不當之利益，為一
    種特別的量刑過程，相較於刑法第57條所定科刑時應審酌之
    事項，係對一般犯罪行為之裁量。而定應執行刑之宣告，乃
    對犯罪行為人本身及所犯各罪之總檢視，除應考量行為人所
    犯數罪反應出之人格特性，並應權衡審酌行為人之責任與整
    體刑法目的及相關刑事政策，在量刑權之法律拘束性原則下
    ，依刑法第51條第5款規定，採限制加重原則，資為量刑自
    由裁量權之外部界限，並應受法秩序理念規範之比例原則、
    平等原則、責罰相當原則、重複評價禁止原則等自由裁量權
    之內部抽象價值要求界限之支配，以使輕重得宜，罰當其責
    ，俾符合法律授與裁量權之目的，以區別數罪併罰與單純數
    罪之不同，兼顧刑罰衡平原則。故定應執行刑時，除仍應就
    各別刑罰規範之目的、輕重罪間體系之平衡、整體犯罪非難
    評價，為綜合判斷外，尤須參酌上開實現刑罰公平性，以杜
    絕僥倖、減少犯罪之立法意旨，為妥適之裁量。本院衡酌被
    告於本案各次所為之犯行，均在連續之2日內，相距間隔密
    接，且屬參加同一詐欺集團所反覆實施，侵害法益固非屬於
    同一人，然各次擔任領款車手方式並無二致，犯罪類型同一
    ，數罪對法益侵害之加重效應較低。依上說明，本於罪責相
    當性之要求，在上述內、外部性界限範圍內，就本件整體犯
    罪之非難評價、各行為彼此間之偶發性、各行為所侵害法益
    之專屬性或同一性予以綜合判斷，及斟酌被告犯罪行為之不
    法與罪責程度、對其施以矯正之必要性，乃就其前揭量處如
    主文所示之宣告刑，定其應執行之刑如主文所示。
　㈨另查被告前未曾因故意犯罪受有期徒刑以上刑之宣告，此有
    上開前案紀錄表附卷可佐，其因一時失慮，致罹刑章，犯後
    已坦承犯行，且業與部分告訴人成立調解，而其餘告訴人或
    被害人則經本院傳喚未能到庭，而未成立調解，如前所述，
    被告應有相當懊悔，本院認其歷此偵審程序及科刑宣告之教
    訓後，當知警惕而無再犯之虞，所宣告之刑以暫不執行為適
    當，爰依刑法第74條第1項第1款之規定，併予宣告緩刑3年
    ，用啟自新，以勵來茲。又為確保緩刑之宣告能收具體之成
    效，兼顧已經和解而尚未給付之告訴人權益，並督促被告確
    實履行其提出對於該等告訴人之支付，爰依刑法第74條第2
    項第3款之規定，命被告應依附表所載之給付金額、期限及
    方式支付告訴人陳燕、周月華損害賠償，以觀後效。再此部
    分乃緩刑宣告附帶之條件，依刑法第74條第4項之規定，其
    得為民事強制執行名義，且依刑法第75條之1第1項第4款之
    規定，被告如有違反上揭所應負擔、履行之義務情節重大，
    足認原宣告之緩刑難收其預期效果，而有執行刑罰之必要者
    ，得撤銷緩刑之宣告，併此指明。　
四、按犯參與犯罪組織罪者，應於刑之執行前，令入勞動場所，
    強制工作，其期間為3年，組織犯罪防制條例第3條第3項固
    有明文。惟此條項之規定，業經司法院大法官以釋字第812
    號解釋，宣示其就人身自由所為限制，違反憲法比例原則及
    憲法明顯區隔原則之要求，與憲法第8條保障人身自由之意
    旨不符，應自該解釋公布之110年12月10日起失其效力。則
    此部分之法律規定既已失效，本件被告即無是否併為強制工
    作宣告之問題，併此敘明。　　
五、關於沒收部分：
  ㈠按犯罪所得，屬於犯罪行為人者，沒收之。但有特別規定者
    ，依其規定；前項之沒收，於全部或一部不能沒收或不宜執
    行沒收時，追徵其價額，刑法第38條之1第1項、第3項固有
    明文。然因犯罪所得之物，以實際所得者為限，苟無所得或
    尚未取得者，自無從為沒收追繳之諭知（最高法院89年度台
    上字第3434號判決參照）。又宣告犯罪所得之沒收或追徵，
    有過苛之虞、欠缺刑法上之重要性、犯罪所得價值低微，或
    為維持受宣告人生活條件之必要者，得不宣告或酌減之，刑
    法第38條之2並有明文。
　㈡本件被告夏志強於警詢供稱：6月15日領完後拿到了4,000元
    （見偵15038卷第19頁）、於偵訊時亦供陳：6月16日共提領
    20萬元，我拿到6、7千元（見偵13291卷第97、103頁）等語
    明確，則依有利被告之方式估算，應認被告本案於110年6月
    15日及16日為詐欺集團提領贓款，其所獲報酬為1萬元（即4
    ,000＋6,000），核屬其本案犯罪之犯罪所得，本應依刑法第
    38條之1第1項前段之規定，予以全數宣告沒收或追徵，惟因
    其與告訴人許霈穎、劉少平成立調解並已履行賠償給付合計
    5,940元，此有調解筆錄可按，衡諸犯罪所得之沒收旨在剝
    奪被告不法利得，並非附加之刑罰，而被告既已賠償給付5,
    940元，此部分與合法發還被害人情形並無二致，若再對被
    告全數宣告沒收或追徵，實有過苛之虞，至被告雖另與告訴
    人陳燕、周月華成立調解，然該等部分既尚未履行，則被告
    因犯罪而獲之不法利得4,060元既然仍舊保有，是應就被告
    本案上開犯罪所得1萬元，依刑法第38條之2第2項、第38條
    之1第1項、第3項之規定，予以酌減5,940元後，就所餘4,06
    0元宣告沒收，併諭知於全部或一部不能沒收或不宜執行沒
    收時，追徵其價額。
  ㈢又就共同正犯犯罪所得之沒收，往昔實務雖採連帶沒收之見
    解；惟按沒收，是以犯罪為原因，對於物之所有人剝奪其所
    有權，並將之強制收歸國有的處分，其重點在於所受利得之
    剝奪。故無利得者，本不應生剝奪財產權之問題。參諸民事
    法上多數利得人不當得利之返還，並無連帶負責之適用，因
    此即令二人以上共同犯罪，關於犯罪所得之沒收或追徵，亦
    應各按其實際利得數額負責，而非負連帶責任，始屬合理。
    此與犯罪所得之追繳並發還被害人，重在填補損害而應負連
    帶返還之責任（司法院院字第2024號解釋參照）及以犯罪所
    得作為犯罪構成（或加重）要件類型者，基於共同正犯應對
    犯罪之全部事實負責，則就所得財物應合併計算之情形，迥
    然不同。至於共同正犯各人實際上究竟有無犯罪所得，或其
    犯罪所得究竟多寡，應由事實審法院綜合卷證資料及調查所
    得認定之。本件被告所提領之詐欺贓款，扣留報酬1萬元後
    ，均依指示全數交由不詳詐欺集團成員層轉本案詐欺集團，
    業據被告供述在卷（見偵13291卷第101頁，偵15038卷第18
    頁），而卷內查無事證足以證明被告確有收執該等款項，亦
    乏證據證明被告與詐欺集團成員就上開款項享有共同處分權
    ，是尚難將詐欺集團成員自被告取得之上開款項，認屬本件
    被告犯罪所獲得之利益，依上說明，自無從依刑法關於沒收
    之規定於本案宣告沒收，附此敘明。
　㈣再按犯洗錢防制法之洗錢罪，其所移轉、變更、掩飾、隱匿
    、收受、取得、持有、使用之財物或財產上利益，沒收之，
    洗錢防制法第18條第1 項前段固有明文，其立法理由乃為沒
    收洗錢行為標的之財物或財產上利益。惟刑罰法令關於沒收
    之規定，兼採職權沒收主義與義務沒收主義。職權沒收，係
    指法院就屬於被告所有，供犯罪所用、預備用或因犯罪所得
    之物，仍得本於職權斟酌是否宣告沒收，例如刑法第38條第
    1 項第2 款、第3 款、第3 項前段等規定屬之。義務沒收，
    則又可分為絕對義務沒收與相對義務沒收。前者指凡法條有
    ：「不問屬於犯人與否，沒收之」之特別規定者屬之，法院
    就此等物品是否宣告沒收，無斟酌餘地，除已證明滅失者外
    ，不問屬於犯人與否或有無查扣，均應宣告沒收；後者則係
    指供犯罪所用、預備用或因犯罪所得，以屬於被告所有者為
    限，始應予以沒收（最高法院96年度台上字第7069號判決參
    照）。而上開洗錢防制法關於沒收之條文既未規定「不論屬
    於犯罪行為人與否」均沒收之，而採取相對義務沒收主義，
    自仍以屬於被告所得管領、處分者為限，始應予以沒收。本
    件被告參與洗錢犯行所提領之金額，其中自提領金額中抽取
    為酬者，為其實際獲受分配部分，惟係屬其詐欺犯罪所得部
    分，依前述規定，業已酌減後宣告沒收如前，而餘款則屬上
    述洗錢部分所得，均已經交予本案詐欺集團犯罪組織，即非
    被告所有，亦未在其實際掌控中，則被告就此部分洗錢犯罪
    收受、取得之財物，本不具所有權及事實上處分權，自非其
    所得管領、處分，即無從依洗錢防制法第18條第1項規定予
    以宣告沒收，併予敘明。
據上論結，應依刑事訴訟法第273條之1第1項、第284條之1、第2
99條第1項前段、第310條之2、第454條，組織犯罪防制條例第3
條第1項後段，洗錢防制法第2條第2款、第14條第1項，刑法第11
條前段、第28條、第339條之4第1項第1款、第2款、第55條、第5
1條第5款、第74條第1項第1款、第2項第3款、第38條之1第1項前
段、第3項、第38條之2第2項，刑法施行法第1條之1第1項，判決
如主文。
本案經檢察官李美金提起公訴，檢察官江玟萱到庭執行職務。
中　　華　　民　　國　　111 　年　　5　　月　　24　　日
                  刑事第九庭法  官  李冠宜
以上正本證明與原本無異。
如不服本判決應於收受送達後20日內向本院提出上訴書狀，並應
敘述具體理由。其未敘述上訴理由者，應於上訴期間屆滿後20日
內向本院補提理由書（均須按他造當事人之人數附繕本）「切勿
逕送上級法院」。
因疫情而遲誤不變期間，得向法院聲請回復原狀。
                            書記官  杜依玹
中　　華　　民　　國　　111 　年　　5 　　月　　24　　日
附錄：本案論罪科刑法條全文
組織犯罪防制條例第3條
發起、主持、操縱或指揮犯罪組織者，處3年以上10年以下有期
徒刑，得併科新臺幣1億元以下罰金；參與者，處6月以上5年以
下有期徒刑，得併科新臺幣1千萬元以下罰金。但參與情節輕微
者，得減輕或免除其刑。
具公務員或經選舉產生之公職人員之身分，犯前項之罪者，加重
其刑至二分之一。
犯第1項之罪者，應於刑之執行前，令入勞動場所，強制工作，
其期間為3年。
前項之強制工作，準用刑法第90條第2項但書、第3項及第98條第
2項、第3項規定。
以言語、舉動、文字或其他方法，明示或暗示其為犯罪組織之成
員，或與犯罪組織或其成員有關聯，而要求他人為下列行為之一
者，處3年以下有期徒刑，得併科新臺幣3百萬元以下罰金：
一、出售財產、商業組織之出資或股份或放棄經營權。
二、配合辦理都市更新重建之處理程序。
三、購買商品或支付勞務報酬。
四、履行債務或接受債務協商之內容。
前項犯罪組織，不以現存者為必要。
以第5項之行為，使人行無義務之事或妨害其行使權利者，亦同
。
第5項、第7項之未遂犯罰之。　　　
中華民國刑法第339條之4
犯第339條詐欺罪而有下列情形之一者，處1年以上7年以下有期
徒刑，得併科1百萬元以下罰金：
一、冒用政府機關或公務員名義犯之。
二、三人以上共同犯之。
三、以廣播電視、電子通訊、網際網路或其他媒體等傳播工具，
    對公眾散布而犯之。
前項之未遂犯罰之。
洗錢防制法第2條
本法所稱洗錢，指下列行為：
一、意圖掩飾或隱匿特定犯罪所得來源，或使他人逃避刑事追訴
    ，而移轉或變更特定犯罪所得。
二、掩飾或隱匿特定犯罪所得之本質、來源、去向、所在、所有
    權、處分權或其他權益者。
三、收受、持有或使用他人之特定犯罪所得。
洗錢防制法第14條
有第二條各款所列洗錢行為者，處7年以下有期徒刑，併科新臺
幣5百萬元以下罰金。
前項之未遂犯罰之。
前二項情形，不得科以超過其特定犯罪所定最重本刑之刑。
中華民國刑法第55條
（想像競合犯）
一行為而觸犯數罪名者，從一重處斷。但不得科以較輕罪名所定
最輕本刑以下之刑。
附表一：
編號 告訴人 (被害人)  詐騙時間(民國)/方式 匯款時間(民國）/金額（新臺幣)/人頭帳戶 提領時間（民國）／地點／金額(新臺幣) 罪名及宣告刑  1 陳燕 詐欺集團成員於110年6月15日17時11分許撥打電話予陳燕，佯稱：伊為陳燕之侄子需要借錢云云，致陳燕陷於錯誤。 於110年6月16日10時29分許，在新北市○○區○○路000號板橋港尾郵局臨櫃匯款10萬元至臺灣新光銀行帳號0000000000000號帳戶（戶名陳宜萱） 於110年6月16日①11時27分許、②28分許、③29分許、④30分許、⑤32分許，在臺北市○○區○○街00巷00號北投實踐郵局，各提領2萬元 夏志強三人以上共同犯詐欺取財罪，處有期徒刑壹年貳月。  2 楊雪鳳 (被害人) 詐欺集團成員撥打電話予楊雪鳳，佯稱：伊為侄子，需用錢云云，致楊雪鳳陷於錯誤 於110年6月16日10時47分許，在臺北市○○區住○○○路○○○○0○○○○○○○○○○號0000000000000號（戶名許淑菁，下稱合作金庫銀行帳戶） 於110年6月16日①11時16分許，在臺北市○○區○○街00巷00號北投實踐郵局提領2萬元、②17分許，在同上址郵局提領1萬元 夏志強三人以上共同犯詐欺取財罪，處有期徒刑壹年貳月。  3 駱懷瑄 詐欺集團成員於110年6月16日11時許撥打電話予駱懷瑄之母親，佯稱：伊為表弟需要金錢周轉云云，致駱懷瑄與母親均陷於錯誤 於110年6月16日11時11分許，在新竹市東區住處以網路銀行轉帳2萬元至合作金庫銀行帳戶 於110年6月16日①11時17分許，在臺北市○○區○○街00巷00號北投實踐郵局提領１萬元、②19分許，在同上址郵局提領1萬元 夏志強三人以上共同犯詐欺取財罪，處有期徒刑壹年貳月。  4 莊汶霑 詐欺集團成員於110年6月10日13時許撥打電話予莊汶霑，佯稱：其為王有財警員，莊汶霑涉嫌重大刑案，將凍結帳戶，再由自稱周士榆檢察官以LINE與莊汶霑聯繫，要先匯保釋金5萬元云云，致莊汶霑陷於錯誤 於110年6月16日12時57分許，在岡山郵局臨櫃匯款5萬元至合作金庫銀行帳戶 於110年6月16日13時①46分許，在同上址實踐郵局提領2萬元、②47分許，在同上址實踐郵局提領2萬元、③48分許，在同上址實踐郵局提領1萬元 夏志強三人以上共同冒用公務員名義犯詐欺取財罪，處有期徒刑壹年貳月。  5 杜豐丞 詐騙集團成員於110年6月11日某時許在臉書刊登販售筆記型電腦之假訊息，致杜豐丞陷於錯誤 先於110年6月15日9時58分，在臺南市○區○○路0段000號合作金庫銀行臨櫃現金存款5,000元至合作金庫帳戶 於110年6月15日10時52分許，在臺北市○○區○○○路00號國泰世華銀行蘭雅分行提領5,000元 夏志強三人以上共同犯詐欺取財罪，處有期徒刑壹年壹月。  6 陳群鵬 詐騙集團成員於110年6月13日某時許在奇摩拍賣網站刊登販售WAKAMOTO 若元錠之假訊息，致陳群鵬陷於錯誤 於110年6月15日10時4分許，在臺北市○○區○○路0段000號玉山銀行木柵分行，用手機網路銀行轉帳1,380元至合作金庫帳戶 於110年6月15日10時52分許，在臺北市○○區○○○路00號國泰世華銀行蘭雅分行提領1,380元 夏志強三人以上共同犯詐欺取財罪，處有期徒刑壹年壹月。  7 吳韻萱 詐騙集團成員於110年6月13日某時許在奇摩拍賣網站刊登販售日本原裝武田合利他命EX PLUS 270 錠之假訊息，致吳韻萱陷於錯誤 於110年6月15日10時18分許，在新北市五股區住處以網路銀行轉帳2,500元至合作金庫帳戶 於110年6月15日10時52分許，在臺北市○○區○○○路00號國泰世華銀行蘭雅分行提領2,500元 夏志強三人以上共同犯詐欺取財罪，處有期徒刑壹年壹月。  8 邱品維  詐騙集團成員於110年6月15日某時許在奇摩拍賣網站刊登販售能恩水解1號400G奶粉之假訊息，致邱品維陷於錯誤 於110年6月15日11時36分許，在南投縣埔里鎮住處以網路銀行轉帳2,400元至合作金庫帳戶 於110年6月15日11時43分許，在臺北市○○區○○○路00號家樂福天母店提領2,400元 夏志強三人以上共同犯詐欺取財罪，處有期徒刑壹年壹月。  9 許霈穎 詐騙集團成員於110年6月5日某時許在蝦皮網站刊登販售奶粉、尿布之假訊息，致許霈穎陷於錯誤 於110年6月15日11時40分許，在彰化縣溪湖鎮住處以網路銀行轉帳2,060元至合作金庫帳戶 於110年6月15日11時44分許，在臺北市○○區○○○路00號家樂福天母店提領2,060元 夏志強三人以上共同犯詐欺取財罪，處有期徒刑壹年。 10 王玉青 詐騙集團成員於110年6月10日某時許在旋轉拍賣平台刊登販售營養奶昔之假訊息，致王玉青陷於錯誤 於110年6月15日11時47分許，在臺中市南屯區住處以網路銀行轉帳1,120元至合作金庫帳戶 於110年6月15日12時58分許，在臺北市○○區○○○路0段00號SOGO天母店提領1,120元 夏志強三人以上共同犯詐欺取財罪，處有期徒刑壹年壹月。 11 方毅家 詐騙集團成員於110年6月13日某時許在網路購物平台刊登販售蘋果筆記型電腦之假訊息，致方毅家陷於錯誤 於110年6月15日12時8分許，在新北市樹林區住處下訂金以網路銀行轉帳3,000元至合作金庫帳戶 於110年6月15日12時58分許，在臺北市○○區○○○路0段00號SOGO天母店提領3,000元 夏志強三人以上共同犯詐欺取財罪，處有期徒刑壹年壹月。 12 劉少平 詐騙集團成員於110年6月15日某時許在蝦皮購物網站刊登販售雀巢能恩水解的奶粉之假訊息，致劉少平陷於錯誤 於110年6月15日12時8分許，在臺中市潭子區住處以網路銀行轉帳2,940元至合作金庫帳戶 於110年6月15日12時58分許，在臺北市○○區○○○路0段00號SOGO天母店提領2,940元 夏志強三人以上共同犯詐欺取財罪，處有期徒刑壹年。 13 周月華 詐騙集團成員於110年6月13日某時許在奇摩拍賣網站刊登販售亞培安素之假訊息，致周月華陷於錯誤 於110年6月15日12時57分許，在臺北市○○區○○路0段000號郵局ATM轉帳9,300元至合作金庫帳戶  於110年6月15日12時58分許，在臺北市○○區○○○路0段00號SOGO天母店提領9,300元 夏志強三人以上共同犯詐欺取財罪，處有期徒刑壹年。 14 張孟尚 詐騙集團成員於110年6月15日某時許在臉書拍賣網站刊登販售冷氣之假訊息，致張孟尚陷於錯誤 於110年6月15日13時40分、14時許，在新竹市香山區住處以網路銀行轉帳1萬3,000元、1萬6,000元至合作金庫帳戶 於110年6月15日①13時58分許，在臺北市○○區○○○路0段00號SOGO天母店提領13,000元、②14時40分許，在上址提領16,000元 夏志強三人以上共同犯詐欺取財罪，處有期徒刑壹年貳月。 
附表二：
告訴人 金額 給付期限 給付方式 陳燕 新臺幣壹拾萬元 ⑴民國一一一年九月二十四日前給付新臺幣壹萬元； ⑵民國一一二年三月二十四日前給付新臺幣壹萬伍仟元； ⑶民國一一二年九月二十四日前給付新臺幣壹萬伍仟元； ⑷民國一一三年三月二十四日前給付新臺幣貳萬元； ⑸民國一一三年九月二十四日前給付新臺幣肆萬元； 如有一期不給付，視為全部到期。 由被告夏志強匯款至陳燕指定之金融帳戶 周月華 新臺幣玖仟叁佰元 ⑴民國一一一年九月二十四日前給付新臺幣叁仟壹佰元； ⑵民國一一二年三月二十四日前給付新臺幣叁仟壹佰元； ⑶民國一一二年九月二十四日前給付新臺幣叁仟壹佰元； 如有一期不給付，視為全部到期。 由被告夏志強匯款至周月華指定之金融帳戶